# 请教陈版主股票期权产生的费用属于经常性损益还是非经常性损益？

提问人：chenlingao 时间：2013-10-11 21:05:39
陈版主，您好！请问公司授予员工的股票期权产生的计入管理费用的费用，是属于非经常性损益还是属于经常性损益？

回答人：chenyiwei
按照目前的实务，IPO申报期内确认的股份支付费用确认为非经常性损益；上市公司确认的股份支付费用不属于非经常性损益。这与证监会内两个部门对此问题观点不同相关。

提问人：fanxu7788 时间：2013-10-12 10:29:19
个人理解应属经常性损益。

回答人：chenyiwei
都属于经常性损益的理解自然更合理。但发行部的观点偏偏与此不同。